【裁判字號】    95,易,1757
【裁判日期】    950807
【裁判案由】    偽造文書
【裁判全文】
臺灣臺中地方法院刑事判決              95年度易字第1757號
公  訴  人  臺灣臺中地方法院檢察署檢察官
被      告  甲○○
上列被告因偽造文書等案件，經檢察官提起公訴（95年度偵字第
13374號），本院合議庭裁定改以簡式程序審理，判決如下：
    主    文
甲○○犯行使使公務員登載不實文書罪，處有期徒刑肆月，如易
科罰金，以銀元參佰元即新台幣玖佰元折算壹日。緩刑貳年。
    犯罪事實及理由
一、本件之犯罪事實及證據均引用起訴書之記載（如附件），並
    增引被告甲○○於本院之自白為證據。
二、現行刑事訴訟法為保障被告之反對詰問權，排除具有虛偽危
    險性之傳聞證據，以求實體真實之發現，於該法第159條第1
    項明定被告以外之人於審判外之言詞或書面陳述，除法律有
    規定者外，不得作為證據。是被告以外之人於審判外之陳述
    ，除有同條第2項之除外情形，或符合同法第159條之1至第
    159 條之5，或其他法律有特別規定得為證據之情形者外，
    自不採為論罪之依據。簡式審判程序，貴在審判程序之簡省
    便捷，檢察官指出之證據方法，只要被告及辯護人無異議，
    即可使用，縱或是被告以外之人在審判外之陳述，亦得作為
    證據，是刑事訴訟法第159條第2項規定；「法院以簡式審判
    程序，不適用之」；第273條之2規定：「簡式審判程序之證
    據調查，不受第159條第1項…規定之限制」，是於簡式審判
    程序，有關傳聞證據之證據能力限制規定自無適用之餘地，
    合先敘明。
三、按被告行為後，刑法第55條牽連犯之規定，業於94年1月7日
    修正刪除，並於95年7月1日起施行，經比較新舊法之規定，
    以行為時法有利於行為人，自應適用行為時法。被告所犯刑
    法第171條第1項未指定犯人誣告罪及同法第216條、第214條
    之行使使公務員登載不實文書罪，有方法結果之牽連關係，
    應依修正前刑法第55條從一重之行使使公務員登載不實文書
    罪處斷。又被告行為後，刑法施行法增訂第1條之1，將罰金
    單位改為新台幣，並將刑法分則未經修正而條文定有罰金者
    ，其罰金數額提高為30倍，惟因原本法條文罰金之單位為銀
    元，與新台幣折算比例為3比1，復因罰金罰鍰提高標準條例
    第1 條之適用，罰金數額業已提高10倍，因而實際上所得科
    處罰金之總數，固未提高，惟刑法第33條第5 款業經修正，
    罰金最低額由銀元1元以上，修正為新台幣1千元以上，以百
    元計算之，因之刑法分則條文中有罰金刑者，其罰金之最低
    額業經修正為新台幣1 千元以上，經比較新舊法之規定，應
    以行為時法有利於被告，並依行為時法定其罰金之數額。
四、又被告行為後，刑法第41條第1 項前段規定：「犯最重本刑
    為5年以下有期徒刑以下之刑之罪，而受6個月以下有期徒刑
    或拘役之宣告，因身體、教育、職業、家庭之關係或其他正
    當事由，執行顯有困難者，得以1元以上3元以下折算1 日，
    易科罰金」。而行為時之易科罰金折算標準，修正前罰金罰
    鍰提高標準條例第2 條前段（現已刪除）規定，就其原定數
    額提高為100倍折算1日，則行為時之易科罰金折算標準，應
    以銀元300元折算1 日，經折算為新臺幣後，應以新臺幣900
    元折算為1日。惟95年7月1日施行之刑法第41條第1項前段則
    規定：「犯最重本刑為5 年以下有期徒刑以下之刑之罪，而
    受6 個月以下有期徒刑或拘役之宣告者，得以新臺幣1千元、
    2千元或3千元折算1 日，易科罰金」，比較修正前後之易科
    罰金折算標準，以行為時法之規定，較有利於行為人，是應
    依刑法第2條第1項前段，適用修正前刑法第41條第1 項前段
    規定，定其折算標準。
五、查被告前未曾因故意犯罪而受有期徒刑之宣告，有臺灣高等
    法院被告前案紀錄表在卷可參，被告坦承犯行，深具悔意，
    其經此教訓，當知警惕而無再犯之虞，本院綜核各情，所宣
    告之刑，認以暫不執行為適當，併予宣告緩刑2 年，以啟自
    新。
六、依刑事訴訟法第273條之1第1項、第299條第1項前段、第310
    條之2、第454條第2項，刑法第2條第1項、第216 條、第214
    條、第171條第1項、第74條第1項第1款、修正前刑法第55條
    、第41條第1項前段，罰金罰鍰提高標準條例第1條前段、修
    正前罰金罰鍰提高標準條例第2條，判決如主文。
本案經檢察官乙○○到庭執行職務
中    華    民    國    95    年     8    月    7     日
                  刑事第二庭  法  官  林慧英
上正本證明與原本無異。
如不服本判決，應於送達後10日內向本院提出上訴狀（須附繕本
），上訴於臺灣高等法院臺中分院。
                              書記官  廖碩薇
中    華    民    國    95    年     8    月    7     日
附錄論罪科刑法條
刑法第216條
行使第210條至第215條之文書者，依偽造、變造文書或登載不實
事項或使登載不實事項之規定處斷。
刑法第214條
明知為不實之事項，而使公務員登載於職務上所掌之公文書，足
以生損害於公眾或他人者，處3年以下有期徒刑、拘役或5百元以
下罰金。
刑法第171條
未指定犯人，而向該管公務員誣告犯罪者，處1 年以下有期徒刑
、拘役或3百元以下罰金。
未指定犯人，而偽造、變造犯罪證據，或使用偽造、變造之犯罪
證據，致開始刑事訴訟程序者，亦同。


司法院資訊處製作；財團法人民間司法改革基金會備份。
